臺灣新北地方法院板橋簡易庭民事簡易判決
111年度板簡字第1305號
原      告  廖勁文  

被      告  林欣樺  

上列當事人間請求侵權行為損害賠償事件，本院於中華民國111
年7月18日言詞辯論終結，判決如下：
    主      文
被告應給付原告新臺幣捌萬陸仟貳佰柒拾貳元，及自民國一一一
年五月二十一日起至清償日止，按週年利率百分之五計算之利息
。
原告其餘之訴駁回。
訴訟費用新臺幣壹仟元，其中新臺幣玖佰壹拾陸元由被告負擔，
餘由原告負擔。
本判決第一項得假執行。
    事實及理由
壹、程序部分：
    本件被告經合法通知，無正當理由未於言詞辯論期日到場，
    核無民事訴訟法第 386條所列各款情形，爰依原告之聲請，
    由其一造辯論而為判決。
貳、實體部分：
一、原告主張：被告於民國111年2月19日14時45分許，駕駛車牌
    號碼0000-00號自用小客車（下稱A車），行經新北市板橋區
    四川路2段與信義路口處時，因變換車道，不讓直行車先行
    ，並注意安全距離之過失，碰撞訴外人優富交通企業有限公
    司所有並由原告駕駛之車牌號碼000-0000號之營業小客車（
    下稱系爭車輛）而肇事（下稱系爭事故），致系爭車輛車體
    受損，而生修復費用新臺幣（下同）計50,100元(工資28,80
    0元、零件21,300元）及營業損失75,107元（下稱系爭損害
    ），訴外人優富交通企業有限公司並將系爭車輛之損害賠償
    請求權讓與原告，為此，原告依侵權行為及債權讓與之法律
    關係請求被告給付上揭費用等語。並聲明：被告應給付原告
    125,207元及自起訴狀繕本送達翌日起至清償日止，按週年
    利率5％計算之利息。
二、被告則以：不爭執肇事責任，但認為求償金額過高等語，並
    聲明：原告之訴駁回。
三、得心證之理由：
㈠、按因故意或過失，不法侵害他人之權利者，負損害賠償責任
    ；汽車、機車或其他非依軌道行駛之動力車輛，在使用中加
    損害於他人者，駕駛人應賠償因此所生之損害，民法第184
    條第1項前段、第191條之2前段分別有明文。次按物被毀損
    時，被害人除得依民法第196條請求賠償外，並不排除民法
    第213條至第215條之適用。依民法第196條請求賠償物被毀
    損所減少之價額，得以修復費用為估定之標準，但以必要者
    為限（例如：修理材料以新品換舊品，應予折舊）。被害人
    如能證明其物因毀損所減少之價額，超過必要之修復費用時
    ，就其差額，仍得請求賠償，此有最高法院77年度第9次民
    事庭會議決議可資參照。
㈡、查，原告主張被告駕駛A車於上揭時地，因變換車道，不讓直
    行車先行，並注意安全距離之過失，碰撞系爭車輛而生系爭
    事故，致生系爭損害等事實，業據其提出道路交通事故當事
    人登記聯單暨初步分析研判表、統一發票、估價單、優酷國
    際有限公司車資證明、債權讓與證明等件為證（見本院卷13
    至35頁），且有新北市政府警察局板橋分局111年4月29日新
    北警板交字第1113893346號函暨所附道路交通事故調查卷宗
    為憑（見本院卷第47至64頁），被告並不爭執肇事責任僅爭
    執賠償金額，並以前詞置辯，是本件應審究之爭點厥為：被
    告應負損害賠償之項目及數額？茲析述如后：
  ⒈車輛維修費用50,100元部分：
    查，系爭車輛因系爭事故支出修復費用共計50,100元(工資2
    8,800元、零件21,300元）等情，有估價表在卷可稽（見本
    院卷第15頁）。然系爭車輛之修復既以新零件更換被毀損之
    舊零件，則原告以估價單所示之修復費用作為損害賠償之依
    據，自應將零件折舊部分予以扣除。依行政院所頒固定資產
    耐用年數表及固定資產折舊率之規定，系爭車輛之耐用年數
    為4年，依定率遞減法每年折舊1000分之438，另依營利事業
    所得稅查核準則第95條第6項規提列折舊採用定率遞減法者
    ，以1年為計算單位，其使用期間未滿1年者，按實際使用之
    月數相當於全年之比例計算之，不滿1月者，以1月計」，系
    爭車輛於105年6月出廠，有公路監理電子匝門查詢結果可稽
    （見限閱卷第3頁），迄本件車禍發生時即111年2月19日，
    已使用逾4年，則零件扣除折舊後之修復費用估定為2,130元
    （計算式：21,300元10%＝2,130元），加計工資28,800元，
    必要之修復費用應為30,930元（計算式為：2,130元＋28,800
    ＝30,930元）。
  ⒉查系爭車輛係供營業使用，系爭事故發生後，原告於111年2
    月24日將系爭車輛送修，於111年3月9日出場，有弘耀汽車
    車輛交修估價簽認單可稽（見本院卷第15頁），本院認因系
    爭事故而需維修而無法使用系爭車輛之日數為14日（自111
    年2月24日至同年3月9日，即系爭車輛實際進廠維修時間）
    ，再參原告提出之優酷國際有限公司車資證明（見本院卷第
    13頁），平均每日營業收入為3,953元。從而，應認原告因
    本件事故請求營業收入損失55,342元（計算式：3,953元14
    日＝55,342元）。
　⒊綜上，原告得請求被告賠償之金額為86,272元（計算式：30,
    930元＋55,342元＝86,272元）。　　
四、末按給付無確定期限者，債務人於債權人得請求給付時，經
    其催告而未為給付，自受催告時起，負遲延責任。其經債權
    人起訴而送達訴狀，或依督促程序送達支付命令，或為其他
    相類之行為者，與催告有同一之效力；遲延之債務，以支付
    金錢為標的者，債權人得請求依法定利率計算之遲延利息；
    應付利息之債務，其利率未經約定，亦無法律可據者，週年
    利率為5％，民法第229條第2項、第233條第1項前段及第203
    條分別定有明文。本件起訴狀繕本於111年5月10日寄存於被
    告戶籍地之警察機關，有本院送達證書可稽（見本院卷第73
    頁），依民事訴訟法第138條第2項規定，自111年5月20日發
    生寄存送達效力，揆諸前揭說明，原告自得請求被告給付自
    起訴狀繕本送達翌日即111年5月21日起至清償日止，按週年
    利率5％計算之利息。
五、綜上所述，原告依侵權行為及債權讓與之法律關係，請求被
    告給付86,272元，及自起訴狀繕本送達翌日即111年5月21日
    起至清償日止，按法定利率即週年利率5％計算之利息，為有
    理由，應予准許；至原告逾此範圍之請求，為無理由，應予
    駁回。
六、本件原告勝訴部分，係就民事訴訟法第427條1項訴訟適用簡
    易程序所為被告敗訴之判決，爰依同法第389條第 1項第3款
    規定，職權宣告假執行。
七、訴訟費用負擔之依據：民事訴訟法第79條。本件訴訟費用額
    ，依後附計算書確定如主文所示金額。
中　　華　　民　　國　　111 　 年　　7　　月　　27　　日
                  臺灣新北地方法院板橋簡易庭
                               法  官  吳孟竹
計   算   書
項        目        金   額（新臺幣）        備     註
第一審裁判費           1,330元
合        計           1,330元            其中916元由被
                                          告負擔，餘由原
                                          告負擔。
以上正本係照原本作成。
如不服本判決，應於送達後20日內，向本院提出上訴狀並表明上
訴理由，如於本判決宣示後送達前提起上訴者，應於判決送達後
20日內補提上訴理由書（須附繕本）。
如委任律師提起上訴者，應一併繳納上訴審裁判費。
中　　華　　民　　國　　111 　 年　　7　　月　　27　　日
                    書記官  李庭君